臺灣臺中地方法院刑事判決　94年度易字第1574號
公　訴　人　臺灣臺中地方法院檢察署檢察官
被　　　告　甲○○
選任辯護人　常照倫律師
上列被告因恐嚇取財等案件，經檢察官聲請以簡易判決處刑（九
十四年度撤緩偵字第一六三號），本院沙鹿簡易庭認不得以簡易
判決處刑，移由本院改依通常程序審理，判決如下：
    主    文
甲○○以加害財產之事，恐嚇他人致生危害於安全，處拘役拾
日，如易科罰金，以佰元折算壹日。
被訴傷害部分公訴不受理。
    犯罪事實
一、甲○○曾犯妨害兵役治罪條例、公共危險等罪（均不構成累
    犯）。其住處臺中縣烏日鄉○○路○段一三五一號房屋，為
    其母李王阿市所有，李王阿市將該房屋一樓之一部分，分租
    予丙○○經營小吃店，約定租金為每月新臺幣（下同）一萬
    五千元，於每月二十日給付。因小吃店生意冷清，不敷成本
    ，丙○○偶有拖欠房租之情形。甲○○於民國（下同）九十
    一年十二月二十二日凌晨飲酒後，於凌晨二時許前往上址丙○○所經營之小吃店內，因不知丙○○已於同年十二月二十
    一日白天將當月之房租交付予其母李王阿市，仍向丙○○催
    討房租，且對丙○○恫稱：「今天一定要拿一萬二千元出來
    ，不然要讓你店不能開。」等語，以此加害財產之事，恐嚇
    丙○○，致生危害於安全。隨後又動手毆打丙○○（傷害部
    分業經撤回告訴，詳後述），嗣見店內之服務生乙○○出面
    阻止，始罷手離去。
二、案經丙○○訴由臺中縣警察局烏日分局報請臺灣臺中地方法
    院檢察署檢察官偵查起訴。
    理    由
壹、有罪部分：
一、訊據被告甲○○對於前述事實坦承不諱，核與證人即被害人
    丙○○之指述相符，復經證人乙○○於偵查中結證無誤（九
    十二年度偵字第一九七○號卷第二六頁），事證明確，被告
    甲○○犯行洵堪認定。
二、核被告甲○○所為，係犯刑法第三百零五條之恐嚇危害安全
    罪。公訴人雖以同法第三百四十六條第一項、第三項之恐嚇
    取財未遂罪起訴，惟被告堅決否認有何不法所有意圖，辯稱
    ：當日之目的是要收房租等語。經本院傳訊證人即被害人丙○○結果，丙○○在庭明確證稱：「他（被告）那天晚上有
    喝酒了，不知道房租已經由他母親收走了，所以進來就找我
    要房租。……當時我沒有跟被告表明房租已經在白天給他母
    親了，因為當時被告喝醉了。……我聽他那樣講會害怕。」
    等語。則被告上開辯解，應堪採信。被告既無不法所有之意
    圖，即與刑法第三百四十六條第一項、第三項之恐嚇取財未
    遂罪之構成要件不符，惟出言恫嚇被害人之基本社會事實乃
    屬同一，起訴法條應予變更。爰審酌被告犯本罪係因酒後一
    時衝動下為之，犯罪後已向被害人道歉，獲得被害人諒解，
    原經檢察官予以緩起訴處分，且被告業已依檢察官之要求完
    成一百九十二小時之義務勞務之執行，態度十分良好，嗣後
    係因另犯公共危險案件（酒醉駕車）而撤銷緩起訴處分，暨
    品行、智識程度、其犯本件罪行之動機、目的、手段、犯罪
    所生之危害等一切情狀，量處如主文所示之刑，並諭知易科
    罰金之折算標準，以資儆懲。
貳、不受理部分：
一、公訴意旨另以：被告甲○○於上述同一時間、地點，於對丙○○恫稱：「拿一萬二千元出來擺平，不然要讓你店不能開
    。」等語後，另基於傷害之犯意，而持不詳兇器及以徒手方
    式毆打丙○○，致丙○○因而受有頭痛、噁心、右膝瘀傷、
    右前臂瘀傷等身體健康之傷害。嗣甲○○因見上址店內服務
    生乙○○出面，始罷手離去。因認被告甲○○另涉犯刑法第
    二百七十七條第一項之傷害罪嫌。
二、按刑法第二百七十七條第一項之傷害罪，依同法第二百八十
    七條之規定，須告訴乃論。而告訴乃論之罪，告訴人於第一
    審辯論終結前得撤回其告訴，刑事訴訟法第二百三十八條第
    一項定有明文。茲據告訴人丙○○在本院沙鹿簡易庭九十四
    年七月六日訊問時，當庭撤回其傷害部分之告訴。又公訴人
    雖以牽連犯之裁判上一罪提起公訴，惟本院認為被告係構成
    恐嚇罪而非恐嚇取財罪，已如上述，而被告所犯恐嚇與傷害
    二罪間並無何等方法結果之牽連關係，故本件之傷害部分，
    應諭知不受理之判決。
據上論斷，應依刑事訴訟法第四百五十二條、第三百條、第二百
九十九條第一項前段、第三百零三條第三款，刑法第三百零五條
、第四十一條第一項前段，罰金罰鍰提高標準條例第一條前段、
第二條，判決如主文。
中　　華　　民　　國　　94　　年　　11　　月　　3 　　日
                  刑事第六庭    審判長法　官　簡源希
                                      法　官　戴博誠
                                      法　官　林念祖
以上正本證明與原本無異。
如不服本判決，應於送達後十日內向本院提出上訴狀（須附繕本
），上訴於臺灣高等法院臺中分院。
                                      書記官  謝明倫
中　　華　　民　　國　　94　　年　　11　　月　　4 　　日
附錄論罪科刑法條
中華民國刑法第305條
 (恐嚇危害安全罪)
以加害生命、身體、自由、名譽、財產之事，恐嚇他人致生危害
於安全者，處二年以下有期徒刑、拘役或三百元以下罰金。
